【裁判字號】    95,上易,211
【裁判日期】    950406
【裁判案由】    妨害自由
【裁判全文】
臺灣高等法院臺中分院刑事判決         95年度上易字第211號
上  訴  人
即  被  告  乙○○
                    2號5樓
上列上訴人因妨害自由案件，不服臺灣臺中地方法院94年度易字
第2196號中華民國94年12月27日第一審判決（聲請簡易判決處刑
書案號：臺灣臺中地方法院檢察署94年度偵字第14744號） ，提
起上訴，本院判決如下：
    主    文
上訴駁回。
    事    實
一、乙○○因聽聞甲○○向其服務之單位舉發其有詐欺老榮民之
    情事，乃於民國94年6月26日中午12時許 （聲請簡易判決處
    刑書誤載為下午1時30分許） ，前往台中縣豐原市（聲請簡
    易判決處刑書及原判決均漏載豐原市○○○里○○路20巷16
    號甲○○所承租之住宅，欲找甲○○要求甲○○替其澄清。
    適甲○○於屋外曬衣完畢，見乙○○欲隨其進入屋內討論上
    開問題，乃於進入上開住宅之際，迅速將門關閉。詎乙○○
    明知甲○○不同意讓其進入住宅內，竟於甲○○關閉上開大
    門尚未全部閉合之際，強行推擠入室，而無故侵入甲○○之
    住宅內。經甲○○要求其退去，仍未離去，甲○○乃打電話
    欲報警，乙○○始起身離去。
二、案經甲○○訴由台中縣警察局豐原分局報請臺灣臺中地方法
    院檢察署檢察官聲請簡易判決處刑後，經臺灣臺中地方法院
    豐原簡庭認不應以簡易判決處刑而簽移該院刑事庭審理。
    理    由
一、訊據上訴人即被告乙○○（下稱被告）固坦承其有於上揭時
    地進入告訴人甲○○之住宅內，並於進入告訴人甲○○屋內
    ，見告訴人甲○○有打電話報警之事實，惟矢口否認有無故
    侵入住宅之犯行，辯稱：伊與告訴人甲○○係多年之朋友，
    雙方往來互動頻繁，伊常常到告訴人甲○○家中，當天伊到
    告訴人甲○○住處，係要與其商討金錢債務及公開澄清回復
    名譽之事，伊於進入告訴人甲○○住處時並未遭到告訴人甲
    ○○之阻擋，即隨同告訴人甲○○進入住宅內，後來告訴人
    甲○○要伊離去，伊隨即離去，並未有無故侵入他人住宅之
    情形云云。惟查：被告於上揭時地未經告訴人甲○○之同意
    ，竟於告訴人甲○○關閉上開大門尚未全部閉合之際，強行
    推擠進入告訴人甲○○住宅之情事，業據告訴人甲○○於偵
    查中以證人身分指證歷歷，核與證人即告訴人之女叢敏華於
    原審審理時證述之情節相符。雖證人叢敏華就與本案侵入住
    宅以外之其他細節與告訴人甲○○之陳述略有差異，惟證人
    叢敏華係民國 86年4月22日出生之兒童，於94年12月13日作
    證當時，年齡僅八歲多，其就近半年前即 94年6月26日案發
    時之細節部分，難免會有所疏漏，惟其陳述關於案發時，告
    訴人甲○○有關閉門扇之動作，卻遭被告強行推開，及告訴
    人甲○○有向被告表示要其離去之言詞並要打電話報警之情
    事，則為詳實明確，核與告訴人甲○○指訴之情節相符。而
    被告於94年6月26日警詢時亦供稱： （問：你有無得到甲○
    ○同意而進入甲○○家中？）她沒有說可以進去。（問：你
    在甲○○家中現場還有何人？）住宅內有甲○○及她女兒（
    叢敏華）在場等語。是證人叢敏華既有在現場，就其目睹被
    告侵入住宅部分又與告訴人甲○○所證述情形相符，自堪採
    信。況被告已自承告訴人甲○○於上揭時地有打電話報警之
    動作及被告自承其係是因聽聞告訴人甲○○向其服務之單位
    舉發其有詐欺老榮民之情事而前來找告訴人甲○○。衡諸常
    情，告訴人甲○○因向他人提及被告有對老榮民為詐欺之行
    為，而引起被告之不滿，且被告於案發前一年即 93年3月30
    日，涉嫌徒手毆打告訴人甲○○，而於93年8月5日達成和解
    並撤回告訴，此有收據及聲明書、不起訴處分書影本各 1份
    附卷可稽。顯見告訴人甲○○與被告業已交惡，告訴人甲○
    ○見被告欲前來理論，其不讓被告進入屋內，以免人身安全
    受到威脅，亦與常情相符，豈有可能於讓被告進入後，又報
    警驅趕被告離去之理？是被告質疑證人叢敏華之證詞，而為
    上開辯解，顯係卸責之詞，自不足採。被告既未經告訴人甲
    ○○同意而強行進入告訴人甲○○住處，則屬無故侵入住宅
    ，縱如被告所言，其至告訴人甲○○住處之目的，係要與告
    訴人甲○○商討金錢債務及公開澄清回復名譽之事，亦難認
    係有正當理由。是被告具狀上訴表示縱認其有侵入告訴人甲
    ○○之住宅，然其係要與告訴人甲○○商討金錢債務及公開
    澄清回復名譽之事，係有正當理由進入住宅，並非「無故」
    云云，亦不足採，被告之犯行，洵堪認定。本案事實既已臻
    明確，被告具狀聲請再傳訊證人叢敏華，核無必要，自應駁
    回其聲請。
二、核被告所為，係犯刑法第306條第1項之無故侵入住宅罪。原
    審審理結果，認被告犯上述之罪，而依刑法第306條第1項、
    第41條第1項前段，罰金罰鍰提高標準條例第1條前段、第 2
    條之規定，審酌被告與告訴人甲○○之關係、被告犯罪之動
    機係因告訴人甲○○向其服務單位投訴其詐欺而引起，被告
    侵入住宅之手段非平和及犯後態度等一切情狀，判處被告拘
    役三十日，並諭知易科罰金之折算標準，經核其認事用法及
    量刑均為妥適。被告否認犯罪而執前詞上訴指摘原判決不當
    ，自非可採，其上訴為無理由，應予駁回。
據上論結，應依刑事訴訟法第368條，判決如主文。
本案經檢察官丙○○到庭執行職務。
中    華    民    國    95    年    4     月    6     日
              刑事第八庭  審判長法  官  羅  得  村
                                法  官  劉  榮  服
                                法  官  巫  政  松
上列正本證明與原本無異。
不得上訴。
                                書記官  陳  妙  瑋
中    華    民    國    95    年    4     月    7     日
附錄論罪科刑法條：
刑法第306條：
無故侵入他人住宅、建築物或附連圍繞之土地或船艦者，處一年
以下有期徒刑、拘役或三百元以下罰金。
無故隱匿其內，或受退去之要求而仍留滯者，亦同。
                                                      Ｒ


司法院資訊處製作；財團法人民間司法改革基金會備份。
